# 请教陈版，关于企业合并和长股投的几个问题

提问人：wangjingquan 时间：2020-04-17 08:05:21
1 、受相同对方最终控制，“相同对方”是一种什么情形？与共同控制有什么区别？能否举个例子？ 2 、要求合并前后一年都受同一方或相同多方最终控制，请问：合并一年以后的事怎么能作为合并时如何会计处理的依据呢？难道意思是追述调整？
2 、企业合并国际准则中，有一个measurement period,即在十二个月内对被合并方净资产价值有了新的证据，可以调整。请问，或有对价有measurement period吗？如果有，是对或有对价支付概率的修正吗？能否影响商誉？
3 、如果被购买方可辨认净资产公允是 130 ，然后又识别出有一项或有负债公允是 2 ，那么此时计算商誉是，这个 2 是增加还是减少了被购买方可辨认净资产？有的材料认为是增加，从而减少了商誉金额。感觉不太对啊
4 、国际准则对于业务的定义2016ED中有这么一句话：A set of assets that currently produces no output is only a business if it includes an organized workforce able to convert another acquired input into output.请问，其中another acquired input是必须与organized workforce在同一被收购对象中吗？还是说，只要这个被收购对象有organized workforce，我们可以从别的地方再去购买acquired input也可以？
5 、国际准则下，尽管联营合营企业可以按照成本或金融资产来核算，但是编合并报表时，对于联营与合营是否必须调整为按照权益法来核算？
6 、看到一个英文原文的说法，除了豁免情形，对合营企业投资都要按权益法处理，请问豁免情形指的是什么？准则中确实也有一段话，说以成本、金融资产、权益法核算都可以啊。

回答人：chenyiwei
1 、相同的多方，通常是指根据投资者之间的协议约定，在对被投资单位的生产经营决策行使表决权时发表一致意见的两个或两个以上的投资者。“相同的多方”之间有一致行动关系，对外体现为一个声音，但合营方之间是没有一致行动关系的。
2 、这个measurement period是针对购买日已存在的状态或情况，但或有对价不是这种情况，而是购买日后新出现的情况。所以或有对价没有measurement period。
3 、减少了被购买方可辨认净资产，相应增加商誉金额。
4 、请以最新版（ 2018 年 10 月发布的业务定义修订正式版）为准，已引入到《企业会计准则解释第 13 号》中。现在再讨论 2016 年的ED没有意义。
5 、是。
6 、豁免情形参考IAS 28第 17 、 18 、 19 段。